【裁判字號】    95,上訴,888
【裁判日期】    950530
【裁判案由】    毒品危害防制條例
【裁判全文】
臺灣高等法院臺中分院刑事判決         95年度上訴字第888號
上  訴  人  臺灣彰化地方法院檢察署檢察官
被      告  甲○○
上列上訴人因被告違反毒品危害防制條例案件，不服臺灣彰化地
方法院94年度訴字第2188號中華民國95年3月13日第一審判決 （
起訴案號：臺灣彰化地方法院檢察署94年度毒偵字第4946號），
提起上訴並移送併辦（95年度毒偵字第1306、1456號），本院判
決如下：
    主  文
原判決關於甲○○施用第一級毒品暨定執行刑部分均撤銷。
甲○○連續施用第一級毒品，累犯，處有期徒刑壹年貳月；扣案
之海洛因包（合計驗餘淨重零點陸玖公克）、壹包（毛重零點
伍公克）均沒收銷燬之。
    事  實
一、甲○○曾於民國（下同）92年間，因違反毒品危害防制條例
    及竊盜案件，經法院分別判處有期徒刑十月、十月確定，嗣
    經裁定應執行有期徒刑一年六月確定，於94年6月2日執行完
    畢。又其前於87年間因施用毒品案件，經法院裁定移送觀察
    、勒戒後，認有繼續施用毒品之傾向，經裁定施予強制戒治
    ，迄88年11月24日戒治期滿，由臺灣彰化地方法院檢察署檢
    察官於89年4月8日以89年度戒毒偵字第385、386、387、388
    號為不起訴處分確定；又於90年間，因施用毒品案件，由法
    院裁定施予強制戒治，迄91年12月25日戒治期滿，而此部分
    所犯刑事案件，則另經法院判處有期徒刑六月確定（業已執
    行完畢）；其於92年間再因施用毒品案件，經法院裁定移送
    施予強制戒治，惟因毒品危害防制條例已修正而未執行，此
    部分所犯刑事案件部分，則經原審法院以92年度訴緝字第55
    號判決判處有期徒刑十月確定（亦已執行完畢）。詎其仍不
    知悔改，於前開強制戒治執行完畢釋放後 5年內，復基於施
    用第一級毒品海洛因之概括犯意，自 94年6月7日起至95年3
    月20日22時許止，在彰化縣鹿港鎮「媽祖廟」之停車場內、
    同鎮○○路旁、同鎮大有里某處等地，以將海洛因摻水置放
    於注射針筒中，注射於手臂之方式，連續施用第一級毒品海
    洛因多次。嗣先後：1.於94年9月22日上午9時10分許，在彰
    化縣鹿港鎮○○里○○街旁為警查獲，扣得其所有之海洛因
    3包（合計驗餘淨重0.69公克）。2.於95年2月24日 8時45分
    許，經警得其同意後採尿送驗。3、於95年3月22日上午11時
    30分許，在彰化縣鹿港鎮○○里○○街旁，為警查獲，並扣
    得其所有之海洛因1包（毛重0.5公克）。
二、案經彰化縣警察局鹿港分局報請臺灣彰化地方法院檢察署檢
    察官偵查起訴及移送併辦。
    理  由
一、上揭事實，業據被告甲○○迭於警、偵訊、原審及本院審理
    時坦承不諱，並有海洛因 4包扣案可稽，該扣案其中之白色
    粉末3包，經送鑑驗結果確含海洛因成分（合計驗餘淨重0.6
    9公克），此有法務部調查局94年12月14日調科壹字第14001
    2287號鑑定通知書 1紙在卷（參原審卷第30頁）足憑。又其
    先後 3次為警查獲時所採取之尿液，經送鑑驗結果，確呈嗎
    啡陽性反應，有彰化縣警察局鹿港分局委託檢驗尿液代號與
    真實姓名對照單、彰化縣衛生局94年10月3日煙檢字第94431
    8 號煙毒尿液檢驗成績書（第4946號偵卷第41頁）及詮昕科
    技股份有限公司第4B040077號、00000000、00000000號濫用
    藥物尿液檢驗報告 3紙（依序附第4946偵卷第52頁、第1456
    號偵卷第15頁、第1306號偵卷第60頁）附卷可稽，足認被告
    甲○○之自白與事實相符，洵堪採信。再被告甲○○曾於87
    年間因施用毒品案件，經法院裁定移送觀察、勒戒後，認有
    繼續施用毒品之傾向，經裁定移送施予強制戒治，迄88年11
    月24日戒治期滿，由臺灣彰化地方法院檢察署檢察官於89年
    4月8日以89年度戒毒偵字第385、386、387、388號為不起訴
    處分確定；又於90年間，因施用毒品案件，由法院裁定移送
    施予強制戒治，迄91年12月25日戒治期滿，而此部分所犯刑
    事案件，則另經法院判處有期徒刑六月確定（業已執行完畢
    ）；其於92年間再因施用毒品案件，經法院裁定移送施予強
    制戒治，惟因毒品危害防制條例修正而未執行，此部分所犯
    刑事案件部分，則經原審法院判處有期徒刑十月確定（亦已
    執行完畢）等情，有該不起訴處分書、判決書、臺灣高等法
    院被告全國前案紀錄表及臺灣彰化地方法院檢察署刑案資料
    查註紀錄表在卷足憑，被告甲○○於上開強制戒治執行完畢
    釋放後，5年內再犯毒品危害防制條例第10條第1項之罪，依
    同條例第23條第2項規定，應依法論科。
二、核被告甲○○所為，係犯毒品危害防制條例第10條第 1項之
    施用第一級毒品罪。被告甲○○為施用毒品而持有第一級毒
    品，其持有之低度行為應為施用之高度行為所吸收，不另論
    罪。其先後多次施用第一級毒品之犯行，時間均緊接，所犯
    又係構成要件相同之罪，顯係基於概括犯意反覆為之，為連
    續犯，應依刑法第56條規定，以一罪論，並加重其刑。又被
    告甲○○曾因違反毒品危害防制條例及竊盜案件，經法院分
    別判處有期徒刑十月、十月確定，嗣二案經裁定應執行有期
    徒刑一年六月確定，業於94年6月2日執行完畢，有臺灣彰化
    地方法院檢察署刑案資料查註紀錄表及臺灣高等法院被告全
    國前案紀錄表等件在卷可參，被告於受有期徒刑之執行完畢
    後， 5年內再犯本件有期徒刑以上之罪，為累犯，應依刑法
    第47條規定，依法遞加重其刑。再檢察官起訴書雖未論載被
    告甲○○自94年9月22日遭警查獲後迄95年3月22日之犯行，
    然因與起訴經認有罪部分有連續犯之裁判上一罪關係，經檢
    察官移送併辦，依審判不可分原則，本院自應審理，併此敘
    明。
三、原審予以論罪科刑，固非無見，惟因未及審酌檢察官移送併
    辦部分而有未洽，公訴人就此部分提起上訴，執此指摘原判
    決不當，為有理由，應由本院將原判決關於被告施用一級毒
    品部分暨定執行刑部分撤銷改判。爰審酌被告甲○○前曾有
    施用毒品犯行，經送觀察勒戒、強制戒治執行完畢釋放後，
    猶不知悔改，再施用毒品不輟，不僅戕害自身健康，更辜負
    國家將之視為病人，並施以長時間之戒治處遇之苦心，惟其
    對他人權益之侵害仍屬有限，並已坦承犯行，暨其犯罪動機
    、目的、手段、施用之次數、期間及其智識程度、生活狀況
    等一切情狀，量處如主文第2項所示之刑。扣案之海洛因3包
    （合計驗餘淨重0.69公克）、1包（毛重0.5公克），係屬第
    一級毒品，且係供被告施用毒品所用，不問何人所有，爰依
    毒品危害防制條例第18條第1項前段規定，沒收銷燬之。
據上論結，應依刑事訴訟法第369條第1項前段、第364條、第299
條第1項前段，毒品危害防制條例第10條第1項、第18條第1 項前
段，刑法第11條、第56條、第47條，判決如主文。
本案經檢察官乙○○到庭執行職務。
中    華    民    國    95    年    5     月    30    日
          刑事第十一庭  審判長法  官  黃  梅  月
                              法  官  林  宜  民
                              法  官  林  欽  章
上列正本證明與原本無異。
如不服本判決應於收受送達後十日內向本院提出上訴書狀，其未
敘述上訴之理由者並得於提起上訴後十日內向本院補提理由書（
均須按他造當事人之人數附繕本）。
                              書記官  巫  彥  佳
中    華    民    國    95    年    5     月    30    日
                                                      Ｒ


司法院資訊處製作；財團法人民間司法改革基金會備份。
